【裁判字號】    96,訴,3289
【裁判日期】    970229
【裁判案由】    毒品危害防制條例等
【裁判全文】
臺灣板橋地方法院刑事判決              96年度訴字第3289號
公  訴  人  臺灣板橋地方法院檢察署檢察官
被      告  甲○○
上列被告因案件，經檢察官提起公訴（96年度偵字第
15784 號），本院判決如下：
    主  文
甲○○共同未經許可，持有子彈，處有期徒刑伍月，併科罰金新
臺幣壹萬元，罰金如易服勞役，以新臺幣壹仟元折算壹日，扣案
之第一級毒品海洛因壹拾包（總淨重點玖貳公克）、第二級
毒品甲基安非他命伍包（總驗餘淨重肆點陸貳公克）均沒收銷
燬之，制式霰彈顆均沒收。又轉讓第一級毒品，處有期徒刑壹
年陸月。應執行有期徒刑壹年玖月，併科罰金新臺幣壹萬元，罰
金如易服勞役，以新臺幣壹仟元折算壹日，扣案之第一級毒品海
洛因壹拾包（總淨重點玖貳公克）、第二級毒品甲基安非他
命伍包（總驗餘淨重肆點陸貳公克）均沒收銷燬之，制式霰彈
顆均沒收。
    事  實
一、甲○○明知海洛因、甲基安非他命、制式霰彈分別係毒品危
    害防治條例所稱之第一、二級毒品，及槍砲彈藥刀械管制條
    例所管制之彈藥，不得無故持有，竟與真實姓名年籍不詳、
    綽號「阿其」之成年男子共同基於持有第一、二級毒品及彈
    藥之犯意聯絡，自民國96年6 月間某日起至同年7 月4 日晚
    間8 時許，提供其所經營位於臺北縣樹林市○○路245 號之
    「天悅影音」處所予「阿其」居住，而共同持有第一級毒品
    海洛因13包（總淨重3.92公克）、第二級毒品甲基安非他命
    5 包（總淨重4.38公克，因鑑定使用0.018 公克，驗餘淨重
    4.362 公克）、具殺傷力之12 GAUGE制式霰彈3 顆。另甲○○復於同年7 月某日凌晨2 、3 時許，在前揭「天悅影音」
    內，無償轉讓第一級毒品海洛因1 包（重量不詳，無證據顯
    示淨重超過5 公克）予丙○○施用。嗣為警於96年7 月4 日
    晚間8 時許，在前開「天悅影音」當場查獲，並扣得上開第
    一級毒品海洛因13包、第二級毒品甲基安非他命5 包、霰彈
    3 顆。
二、案經臺北縣政府警察局新莊分局報告臺灣板橋地方法院檢察
    署檢察官偵查起訴。
    理  由
一、上揭被告與「阿其」共同持有海洛因13包、甲基安非他命5
    包及霰彈3 顆之事實，業據被告在本院審理時自白不諱（97
    年2 月14日審判筆錄第2 頁），復有扣案如事實欄所載之物
    品可資佐證。其中白色粉末13包經送法務部調查局鑑定結果
    ，認均含第一級毒品海洛因成分，總淨重3.92公克，有該局
    96年7 月28日調科壹字第09623058040 號鑑定書在卷可稽；
    又透明結晶5 包經送台灣檢驗科技股份有限公司檢驗結果，
    認均含第二級毒品甲基安非他命成分，總淨重4.38公克（惟
    因鑑定使用0.018 公克），有該公司96年7 月26日CH/2007/
    70818 號濫用藥物檢驗報告附卷足參；另扣案之彈藥3 顆經
    送內政部警政署刑事警察局鑑定結果，認均係12 GAUGE制式
    霰彈，經採樣1 顆試射，可擊發，認具殺傷力，有該局96年
    7 月25日刑鑑字第0960104100號槍彈鑑定書存卷為憑。從而
    ，被告此部分之犯行至為明確。
二、另訊據被告雖矢口否認上開轉讓海洛因之犯行，辯稱：我不
    認識丙○○，從未請他施用過海洛因云云。惟查，被告前揭
    無償轉讓海洛因予丙○○之事實，業據證人丙○○在偵查中
    結證稱：我曾於96年7 月某日凌晨2 、3 時許，請乙○○載
    我去一家音響店，進去之後，被告就拿給我1 小包海洛因試
    用，並沒有向我拿錢等語（偵卷第113 頁），及證人乙○○
    在偵查中結證稱：丙○○曾於96年7 月某日凌晨2 、3 時許
    請我開車去臺北縣樹林市○○路245 號找被告，一進去該處
    之音響店內，我看到有7 、8 人在施用毒品，被告有拿針頭
    及海洛因給丙○○施用，我也因此和被告吵起來等語（偵卷
    第86頁）屬實。至證人丙○○雖在本院審理中改稱：我曾和
    乙○○及另一位友人至天悅影音門市，現場有人拿一點點海
    洛因請我施用，但我不確定那人是否為被告，我記得請我吃
    海洛因的人是平頭云云（97年2 月14日審判筆錄第5 頁），
    然查，被告自承為其所使用之行動電話內儲存有來自門號
    0000000000號、綽號「老三重」之人之下列簡訊：「阿成..
    這次的東西品質跟上次的怎麼差這麼多啊！看到請回通電話
    好嗎？」，此有簡訊照片在卷可稽（偵卷第36頁），證人丙○○在本院審理及偵查中亦分別證稱：我和請我吃海洛因的
    人有互留電話（上開審判筆錄第7 頁）、上開簡訊是我傳的
    沒錯（偵卷第114 頁）等語，被告復自承：朋友都叫我「阿
    成」等語（96年度聲羈字第643 號卷第4 頁），綜上以觀，
    被告確係轉讓海洛因予丙○○之人，丙○○亦因而知悉被告
    之行動電話號碼，是證人丙○○在本院改稱：不確定被告是
    否為轉讓海洛因予伊之人云云，無非係迴護被告之詞，而被
    告辯稱：「阿其」曾使用其電話，上開簡訊應是傳給「阿其
    」云云，亦無非係飾卸之詞，均不足採。從而，本件事證明
    確，被告此部分之犯行亦堪認定，應依法論科。
二、核被告持有霰彈3 顆之行為，係違反槍砲彈藥刀械管制條例
    第12條第4 項之持有子彈罪；其持有海洛因13包之行為，係
    違反毒品危害防制條例第11條第1 項之持有第一級毒品罪；
    其持有甲基安非他命5 包之行為，係違反毒品危害防制條例
    第11條第2 項之持有第二級毒品罪；其無償轉讓海洛因之行
    為，係違反毒品危害防制條例第8 條第1 項之轉讓第一級毒
    品罪（此部分被告轉讓毒品海洛因前持有之低度行為，應為
    轉讓之高度行為所吸收，不另論罪）。被告與「阿其」二人
    就持有子彈、海洛因及甲基安非他命部分之犯行，有犯意聯
    絡與行為分擔，為共同正犯。被告以一持有行為觸犯上開持
    有子彈、持有第一級毒品及持有第二級毒品三罪，為想像競
    合犯，依刑法第55條之規定，應從較重之持有子彈罪處斷。
    被告所犯持有子彈及轉讓第一級毒品二罪，犯意各別，罪名
    不同，應分論併罰。另按轉讓毒品達一定數量者，加重其刑
    至二分之一，其標準由行政院定之，毒品危害防制條例第8
    條第6 項定有明文；並行政院據該規定於93年1 月7 日發布
    轉讓第一級毒品淨重5 公克以上者，加重其刑至二分之一。
    然查，本件被告轉讓毒品海洛因之數量，依證人丙○○在本
    院審判中證述僅一點點，應認其轉讓毒品海洛因之數量未達
    淨重5 公克以上，附此敘明。爰審酌被告明知「阿其」持有
    十餘包毒品及子彈等違禁品，竟為圖取得免費毒品施用，而
    提供處所予「阿其」供其放置上開毒品及彈藥，及其犯罪之
    動機、目的、手段、持有及轉讓毒品之數量、轉讓毒品並未
    取得任何金錢利益，惟所為戕害他人身心、所生危害及其犯
    後態度等一切情狀，各量處如主文所示之刑，罰金部分並諭
    知易服勞役之折算標準，並定其應執行之刑。扣案之海洛因
    13包（淨重3.92公克）、甲基安非他命5 包（總淨重4.38公
    克，因鑑定使用0.018 公克，驗餘淨重4.362 公克），係查
    獲之毒品，依毒品危害防制條例第18條第1 項前段規定，不
    問屬於犯人與否，均予以沒收銷燬。又制式霰彈3 顆，為違
    禁物，爰依刑法第38條第1 項第1 款宣告沒收。本件警方查
    獲時，尚查扣有電子磅秤1 台、研磨機1 台、分裝袋2 袋、
    海洛因殘渣袋5 個、甲基安非他命吸食器2 組、分裝鏟4 支
    、行動電話6 支等物，均與被告所犯本件持有毒品、持有子
    彈及轉讓毒品犯行無關或不能證明相關，故均不予宣告沒收
    ，附此敘明。
據上論斷，應依刑事訴訟法第299 條第1 項前段，毒品危害防制
條例第8 條第1 項、第11條第1 項、第2 項、第18第1 項前段，
槍砲彈藥刀械管制條例第12條第4 項，刑法第11條前段、第28條
、第55條、第42條第3 項、第51條第5 款、第38條第1 項第1 款
，判決如主文。
本案經檢察官陳伯均到庭執行職務。
中    華    民    國    97    年    2     月    29    日
                  刑事第十庭審判長法  官  侯志融
                                  法  官  楊博欽
                                  法  官  歐陽漢菁
以上正本證明與原本無異
如不服本判決應於送達後10日內向本院提出上訴狀
                                  書記官  李崇文
中    華    民    國    97    年    3     月    4     日
附錄本案論罪科刑法條全文：
毒品危害防制條例第8條
轉讓第一級毒品者，處1 年以上7 年以下有期徒刑，得併科新臺
幣1 百萬元以下罰金。
轉讓第二級毒品者，處6 月以上5 年以下有期徒刑，得併科新臺
幣70萬元以下罰金。
轉讓第三級毒品者，處3 年以下有期徒刑，得併科新臺幣30萬元
以下罰金。
轉讓第四級毒品者，處1 年以下有期徒刑，得併科新臺幣10萬元
以下罰金。
前四項之未遂犯罰之。
轉讓毒品達一定數量者，加重其刑至二分之一，其標準由行政院
定之。
毒品危害防制條例第11條
持有第一級毒品者，處 3 年以下有期徒刑、拘役或新臺幣 5 萬
元以下罰金。
持有第二級毒品者，處 2 年以下有期徒刑、拘役或新臺幣 3 萬
元以下罰金。
持有專供製造或施用第一、二級毒品之器具者，處 1 年以下有期
徒刑、拘役或新臺幣 1 萬元以下罰金。
持有毒品達一定數量者，加重其刑至二分之一，其標準由行政院
定之。
槍砲彈藥刀械管制條例第12條
未經許可，製造、販賣或運輸子彈者，處 1 年以上 7 年以下有
期徒刑，併科新台幣 500 萬元以下罰金。
未經許可，轉讓、出租或出借子彈者，處 6 月以上 5 年以下有
期徒刑，併科新台幣 300 萬元以下罰金。
意圖供自己或他人犯罪之用，而犯前二項之罪者，處 3 年以上
10 年以下有期徒刑，併科新台幣 700 萬元以下罰金。
未經許可，持有、寄藏或意圖販賣而陳列子彈者，處 5 年以下有
期徒刑，併科新台幣 300 萬元以下罰金。
第 1 項至第 3 項之未遂犯罰之。


司法院資訊處製作；財團法人民間司法改革基金會備份。
